【裁判字號】    90,交上易,58
【裁判日期】    890726
【裁判案由】    過失致死
【裁判全文】
臺灣高等法院刑事判決                              九十年度交上易字第五八號
    上  訴  人  臺灣新竹地方法院檢察署檢察官
    被      告  甲○○
右上訴人因被告過失致死案件，不服臺灣新竹地方法院八十八年度交訴字第七九號，
中華民國八十九年七月二十六日第一審判決 (起訴案號：臺灣新竹地方法院檢察署八
十八年度偵字第四０八七號)提起上訴，本院判決如左：
    主  文
上訴駁回。
    事實及理由
一、本案經本院審理結果，認第一審以被告甲○○因過失致人於死，處有期徒刑柒月
    ，緩刑參年，認事用法及量刑均無不當，應予維持，並引用第一審判決書記載之
    事實（原審事實欄第二行竹東鎮○○ ○○○路」三字）、證據及理由。
二、檢察官上訴意旨略以告訴人具狀請求上訴以本案被告因涉過失致死案件業經判處
    徒刑在案可稽，然被告始終毫無誠意與被害家屬協議和解，且肇事後於偵查及審
    判階段亦毫無悔意，一再卸責任，然原審判決竟率而為被告緩刑之宣告，顯違刑
    法第七十四條之適用條件，亦違反一般交通事故案件判決常理，告訴人對上開判
    決誠難信服，爰於法定期間內聲明上訴，以保權益，請將原判決撤銷，更為適當
    合法之判決等語。
三、查被告與告訴人已達成和解，有和解書一份在卷可稽，告訴人亦到庭陳明在卷，
    又原審經審理結果，業於判決理由內敘明審酌被告素行良好、犯後坦承犯行，態
    度尚佳、過失程度非鉅、本件被害人駕駛機車行駛於內側車道，而該車道禁行機
    車一節，業經證人即到場處理之警員楊正昌證述無訛，是被害人本身亦與有過失
    等一切情狀，量處被告有期徒刑柒月，及被告前未曾受有期徒刑以上刑之宣告等
    情，此有臺灣新竹地方法院檢察署刑案資料查註紀錄表以及本院被告全國前案紀
    錄表各一份附卷可稽，告訴人已領得被告所投保汽車強制責任險之一百二十萬元
    保險給付，被告現在服役中，有軍人身分證一份在卷為憑，被告一時失慮偶罹刑
    典，諒經此偵審科刑宣告之教訓，當已足資促使其有所警惕而無再犯之虞，因認
    所宣告之刑，以暫不執行為適當，爰併予宣告緩刑三年，以啟自新，於法尚無不
    合，且被告已與告訴人亦已和解，檢察官循告訴人之聲請而提起前揭之上訴，為
    無理由，應予駁回。
據上論斷，應依刑事訴訟法第三百七十三條、第三百六十八條判決如主文。
本案經檢察官陳文禮到庭執行職務。
中    華    民    國      九十    年       三       月       二十九     日
                              臺灣高等法院交通法庭
                                    審判長法  官  蔡  永  昌
                                          法  官  陳  榮  和
                                          法  官  許  宗  和
右正本證明與原本無異。
不得上訴。
                                          書記官  廖  艷  莉
中    華    民    國     九十     年       四       月         二       日
附錄：本案論罪科刑法條全文
刑法第二百八十四條
因過失傷害人者，處六月以下有期徒刑、拘役或五百元以下罰金。致重傷者，處一年
以下有期徒刑、拘役或五百元下罰金。
從事業務之人，因業務之過失傷害人者，處一年以下有期徒刑、拘役或一千元以下罰
金。致重傷者，處三年以下有期徒刑、拘役或二千元以下罰金。


司法院資訊處製作；財團法人民間司法改革基金會備份。
